【裁判字號】    97,抗,1125
【裁判日期】    970730
【裁判案由】    假扣押
【裁判全文】
臺灣高等法院民事裁定                  97年度抗字第1125號
抗  告  人  乙○○
抗告人因與甲○○間假扣押事件，對於中華民國97年5月22日臺
灣宜蘭地方法院97年度裁全字第140號所為裁定提起抗告，本院
裁定如下：
    主  文
抗告駁回。
抗告訴訟費用由抗告人負擔。
    理  由
一、抗告意旨略以：原法院雖謂該院97年度裁全字第140號假扣
    押裁定已於民國97年4月21日合法送達予抗告人，惟抗告人
    迄今未收受送達，亦未見送達機關有為寄存送達通知情事，
    抗告人於97年5月19日提起抗告，應無逾期可言，然原法院
    仍以逾期為由將之駁回，顯有違誤，為此提起抗告云云。
二、原裁定以：上開假扣押裁定係於97年4月21日（於97年4月11
    日寄存送達，加計10日為生效日）合法送達抗告人，算至97
    年5月1日止，10日之不變抗告期間即已屆滿，而抗告人遲至
    同年月19日始行提起抗告，扣除在途期間2日，亦逾上開不
    變期間，其抗告難認合法等語。
三、按提起抗告應於裁定送達後10日之不變期間內為之。又提起
    抗告如逾抗告期間者，原第一審法院應以裁定駁回之。民事
    訴訟法第487條本文、第495條之1準用同法第442條第1項規
    定甚明。次按送達，由法院書記官交執達員或郵務機構行之
    。由郵務機構行送達者，以郵務人員為送達人。又送達不能
    依民事訴訟法第136條及第137條之規定為之者，得將文書寄
    存送達地之自治或警察機關，並作送達通知書兩份，一份黏
    貼於應受送達人住居所、事務所、營業所或其就業處所門首
    ，另一份置於該送達處所信箱或其他適當位置，以為送達。
    寄存送達，自寄存之日起，經10日發生效力。民事訴訟法第
    124條、第138條第1、2項亦有明文。至應受送達人有無往取
    或收領文書，於送達之效力不生影響，最高法院85年度台抗
    字第514號、86年度台抗字第110號裁判見解亦同，可資參照
    。
四、經查：
(一)原法院97年度裁全字第140號假扣押裁定於97年4月11日以寄存
  送達之方式送達宜蘭縣羅東鎮○○路164巷3號予抗告人，有送
  達證書附卷可稽（見原法院卷第26頁），該址核與抗告狀所載
  抗告人住所地相符。且抗告人斯時並未在監在押，亦有本院在
  監在押全國紀錄表可按（見本院卷第18頁）。而臺灣郵政股份
  有限公司宜蘭郵局業以97年6月12日宜郵字第097 5000448號函
  覆原法院：「本轄羅東郵局投遞士確已依規定投遞兩次，均無
  人收受後，將文書寄存羅東分局公正警察派出所，並將郵務送
  達通知書一份黏貼於送達處所之門首，另一份置於送達處所之
  信箱以為送達」等語明確（見本院卷第11頁）。足證本件假扣
  押裁定已合法送達予抗告人。
(二)抗告人雖辯稱其未迄未收受該假扣押裁定云云。查宜蘭縣警察
  局羅東分局97年6月16日警羅偵字第0973010413號函固稱：「
  應受送達人乙○○並未向本分局公正派出所領取貴院寄存0750
  55、075056掛號之相關文件。」等語（見本院卷第10頁)，惟
  揆諸前揭說明，前開寄存送達既已符法律規定，則抗告人是否
  曾往取或收領文書，於送達之效力不生影響。
(三)系爭假扣押裁定既於97年4月11日以寄存送達方式合法送達，
  依民事訴訟法第138條第2項規定，該寄存送達於97年4月21日
  發生效力。其抗告期間應自97年4月22日起算10日不變期間，
  並扣除在途期間2日，算至97年5月5日（抗告期間之末日即同
  年5月3日為星期例假日，故以次日代之）即已屆滿。抗告人遲
  至同年月19日始提起抗告，有原法院97年5月19日收狀戳記在
  卷可憑（見原審卷第28頁），顯已逾抗告期間。原法院認其抗
  告不合法而裁定駁回，並無違誤，抗告意旨指摘原裁定不當，
  求予廢棄，為無理由，應予駁回。
五、據上論結，本件抗告為無理由，依民事訴訟法第495條第1項
    、第449條第1項、第95條、第78條，裁定如主文。
中    華    民    國    97    年    7     月    30    日
                    民事第一庭
                        審判長法  官   張耀彩
                              法  官   林金吾
                              法  官   盧彥如
正本係照原本作成。
本裁定除以適用法規顯有錯誤為理由，並經本院許可外，不得再
抗告。如提起再抗告，應於收受後10日內委任律師為訴訟代理人
向本院提出再抗告狀。並繳納再抗告費新台幣１千元。
中    華    民    國    97    年    7     月    31    日
                              書記官   鄭兆璋


司法院資訊處製作；財團法人民間司法改革基金會備份。
